# 银行承兑汇票找零为何不可？

提问人：璇璇仔仔 时间：2021-06-30 23:33:10
举例，我司有一张银行承兑汇票 100 万，此时供应商需付 80 万货款。于是我司背书这张 100 万承兑，再由供应商找回一张 20 万银行承兑给我们。这样的操作是否可行？
我司目前在股改阶段，事务所提出来，以上行为不合规，但没有解释为什么，请各位指教，原理是什么？谢谢

回答人：chenyiwei
商业票据背书转让的交易必须有真实的商品或服务交易的背景。此类票据“找零”做法下的票据流通无真实交易背景，因此不恰当。毕竟票据并不等同于货币。